臺灣臺中地方法院刑事判決
111年度交易字第1267號
公  訴  人  臺灣臺中地方檢察署檢察官
被      告  劉力燊


上列被告因公共危險案件，經檢察官提起公訴（111年度速偵字
第3434號），本院判決如下：
    主    文
劉力燊駕駛動力交通工具，吐氣所含酒精濃度達每公升零點二五
毫克以上，處有期徒刑陸月，如易科罰金，以新臺幣壹仟元折算
壹日。
    犯罪事實
一、劉力燊於民國111年7月25日晚間10時許，在臺中市○○區○○街
    ○○巷000號，飲用藥酒後，竟於同日晚間11時35分前某時許
    ，騎乘車牌號碼000-000號普通重型機車上路。嗣於同日晚
    間11時35分許，行經臺中市石岡區和盛街營林巷口前時，因
    行車不穩搖晃為警攔查，發現其全身酒氣，遂於同日晚間11
    時47分許，對其施以吐氣酒精濃度測試，測得其吐氣所含酒
    精濃度達每公升1.14毫克。
二、案經臺中市政府警察局東勢分局報告臺灣臺中地方檢察署檢
    察官偵查起訴。
    理    由
一、證據能力部分：
　　本判決以下所引用被告劉力燊以外之人於審判外之陳述，檢
    察官、被告均不爭執其證據能力，且迄至本院言詞辯論終結
    前亦未聲明異議，本院審酌上開陳述作成之情況並無違法不
    當之情形或證明力明顯過低之瑕疵，依刑事訴訟法第159條
    之5之規定，認均有證據能力。至其餘認定本案犯罪事實之
    非供述證據，亦無違反法定程序取得之情事，依刑事訴訟法
    第158條之4規定反面解釋，亦具證據能力。
二、上開犯罪事實，業據被告於警詢、偵訊、本院審理程序時均
    坦承不諱（見偵卷第25至27、61至62頁、本院卷第28、30頁
    ），並有員警職務報告、土牛派出所道路交通事故當事人酒
    精測定紀錄表、臺中市○○○○○○○○○道路○○○○○○○○○○○號查詢機
    車駕駛人、車號查詢機車車籍資料（見偵卷第23、29、35、
    39頁）等在卷可稽。綜上各節相互佐證，被告自白核與事實
    相符，應堪採信。本案事證明確，被告犯行均堪以認定，應
    依法論科。
三、核被告所為，係犯刑法第185條之3第1項第1款之駕駛動力交
    通工具而吐氣所含酒精濃度達每公升零點二五毫克以上之罪
    。爰審酌被告前曾因酒後駕車公共危險案件，經本院以
　　101年度豐交簡字第200號判決判處有期徒刑5月、併科罰金
    新臺幣2萬元確定，有期徒刑部分於101年10月30日徒刑執行
    完畢（參臺灣高等法院被告前案紀錄表，未構成累犯），竟
    不知戒慎警惕，再為本案酒後駕車公共危險犯行，漠視政府
    再三宣導酒後不得駕車之法令，仍酒後騎乘普通重型機車上
    路，罔顧自己及他人之生命身體安全，本件吐氣酒測值為每
    公升1.14毫克之情節；兼衡其自述高中畢業之教育智識程度
    ，目前沒有工作，機車牌照也被吊扣，已婚，育有2名子女
    分別為國中3年級、8歲，跟太太一起撫養小孩之生活狀況（
    見本院卷第31頁），犯後始終能坦承不諱等一切情狀，量處
    如主文所示之刑，並諭知易科罰金之折算標準。
四、依刑事訴訟法第299條第1項前段，刑法第185條之3第1項第1
    款、第41條第1項前段，刑法施行法第1條之1第1項，逕以簡
    易判決處刑如主文。
本案經檢察官黃鈺雯提起公訴，檢察官陳怡廷到庭執行職務。
中　　華　　民　　國　　111 　年　　11　　月　　22　　日
                  刑事第十庭    法  官  陳怡珊
以上正本證明與原本無異。
如不服本判決應於收受判決後20日內向本院提出上訴書狀，並應
敘述具體理由；其未敘述上訴理由者，應於上訴期間屆滿後20日
內向本院補提理由書（均須按他造當事人之人數附繕本）「切勿
逕送上級法院」。
                                書記官  吳韻聆
中　　華　　民　　國　　111 　年　　11　　月　　23　　日
附錄本案論罪科刑法條：
中華民國刑法第185條之3
駕駛動力交通工具而有下列情形之一者，處3年以下有期徒刑，
得併科30萬元以下罰金：
一、吐氣所含酒精濃度達每公升零點二五毫克或血液中酒精濃度
    達百分之零點零五以上。
二、有前款以外之其他情事足認服用酒類或其他相類之物，致不
    能安全駕駛。
三、服用毒品、麻醉藥品或其他相類之物，致不能安全駕駛。
因而致人於死者，處3年以上10年以下有期徒刑，得併科2百萬元
以下罰金；致重傷者，處1年以上7年以下有期徒刑，得併科1百
萬元以下罰金。
曾犯本條或陸海空軍刑法第54條之罪，經有罪判決確定或經緩起
訴處分確定，於十年內再犯第1項之罪因而致人於死者，處無期
徒刑或5年以上有期徒刑，得併科3百萬元以下罰金；致重傷者，
處3年以上10年以下有期徒刑，得併科2百萬元以下罰金。